# 请教陈老师关于上市公司设立基金的问题

提问人：Jas000n 时间：2021-09-18 20:33:08
请教陈老师,若上市公司参与设立基金，上市公司作为GP，但是由于其他LP在投资委员会中有一票否决权，因此上市公司并未将该基金纳入合并报表范围。那么对于这家基金未来投资的公司，应该以什么来核算？如果投资的公司持股比例小于50%，是否可以按穿透的持股比例对其按权益法核算？如果投资的公司持股比例大于50%，甚至董事会席位中除了创始人大多都是上市公司派遣，对于这样的被投企业是否需要纳入合并报表范围？
谢谢！

回答人：chenyiwei
如果“上市公司并未将该基金纳入合并报表范围”的做法是合理的，则上市公司对于在该合伙企业中的权益应作为一项整体的资产进行核算，如其他流动/非流动资产并按权益法核算。合伙企业如果属于财务投资人的，则对于被投资项目一般是作为以公允价值计量且其变动计入损益的金融资产核算。上市公司在该核算结果基础上对合伙企业进行权益法核算。
合伙企业是否纳入合并报表范围的主要考虑是：合伙企业的设立目的、投资对象和投资条款的确定、退出方式和退出决策制定、各合伙人之间的收益分配和亏损分担机制等。